臺灣高等法院民事裁定　　　　　　　　　96年度抗字第2085號
　　抗　告　人
　　即債務　人　乙○○
　　　　　　　　　 　　 （送達代收人　詹文凱律師）
　　相　對　人
　　即債權　人　台灣金聯資產管理股份有限公司
　　法定代理人　甲○○
上列當事人間假扣押事件，抗告人對於中華民國96年10月18日臺
灣臺北地方法院96 年度裁全字第12186號裁定提起抗告，本院裁
定如下：
    主  文
原裁定廢棄。
相對人於原法院之聲請駁回。
聲請及抗告訴訟費用由相對人負擔。
    理  由
一、相對人於原法院聲請意旨略以：第三人陳丁添及其連帶保證
    人陳丁飛等5人向原債權人 萬泰商業銀行股份有限公司（下
    稱萬泰銀行）借貸新臺幣（下同）420萬元，於86 年8月3日
    拍賣抵押物後尚不足本金3,060,744元及利息未償。 詎連帶
    保證人陳丁飛竟於年11月30日趁拍賣抵押物期間，將其所有
    不動產無價贈移轉登記為抗告人所有，藉以出脫財產、逃避
    執行。原債權人萬泰銀行已於91年12月19日將其對第三人陳
    丁添及其連帶保證人陳丁飛等5人之債權本金2,221,487元及
    利息、違約金、墊付費用等債權、擔保物權及其他從屬之權
    利一併讓與伊，並於92年1月8日公告於臺灣新生報。因第三
    人陳丁添已無財產可供執行，伊依民法第1011條規定，訴請
    宣告第三人陳丁飛與抗告人改用分別財產制，為免抗告人再
    將財產隱匿出脫，致日後有不能強制執行或甚難執行之虞，
    願供擔保以代釋明， 爰依民法第522條規定聲請假扣押等情
    。
    原裁定以：相對人聲請核無不合，爰予准許云云。
二、本件抗告意旨略以：抗告人並未積欠相對人任何債務，相對
    人所為本件聲請有當事人不適格之瑕疵，不能僅以提供擔保
    為補正等語。
三、按保全程序分為兩種，一為假扣押程序，一為假處分程序，
    前者目的係就金錢之請求或得易為金錢之請求保全強制執行
    ，後者目的係就金錢請求以外之請求保全強制執行，此觀民
    事訴訟法第522條第1項、同法第532條第1項規定自明，是假
    扣押所欲保全之請求經提起本案時，自應以聲明給付金錢為
    限，若債權人所提之訴訟並非聲明請求給付金錢，實非假扣
    押程序所得保全，自非該假扣押之本案訴訟。
四、查相對人主張：伊受讓原債權人萬泰銀行對於第三人陳丁添
    及連帶保證人陳丁飛等5人之債權、 利息、違約金、擔保物
    權及其他從屬之權利；連帶保證人陳丁飛於87年11月30日將
    不動產贈與移轉登記予抗告人等情，業據提出判決確定證明
    書、債權讓與證明書、報告公告及臺灣臺南地方法院債權憑
    證等件為證（原法院卷第8、17-18、20-23頁）， 而得認定
    ：相對人對於連帶保證人陳丁飛有金錢債權。又陳丁飛於87
    年11月30日將不動產贈與移轉登記予抗告人，有土地登記謄
    本及異動索引足憑（原法院卷第10-16頁）， 雖有致相對人
    對陳丁飛之金錢請求有不能強制執行之情形，然依相對人陳
    述：欲對陳丁飛與抗告人提出請求宣告該二人改用分別財產
    制之本案訴訟云云（本院卷第8頁）， 顯見相對人提起本案
    訴訟之聲明非在對抗告人請求給付金錢或得易為金錢之請求
    ，而係針對抗告人受贈之不動產為保全，參酌前開說明，實
    非相對人對抗告人聲請本件假扣押程序所得保全。是相對人
    所為本件假扣押聲請，與假扣押之要件有所未合，為無理由
    ，應予駁回。原法院未查逕予准許，尚有未合，抗告論旨指
    摘原裁定不當，為有理由，應予廢棄裁定如主文第二項所示
    。
五、據上論結：本件抗告為有理由， 依民事訴訟法第492條、第
    95條、第78條，裁定如主文。
中　　華　　民　　國　　96　　年　　12　　月　　31　　日
                    民事第一庭
                        審判長法　官  張耀彩
　　　　  　　　　　　　      法　官　盧彥如
　　　　　  　　　　　　      法　官　林金吾
正本係照原本作成。
本裁定除以適用法規顯有錯誤為理由，並經本院許可外，不得再
抗告。如提起再抗告，應於收受後10日內委任律師為訴訟代理人
向本院提出再抗告狀。並繳納再抗告費新台幣１千元。
中　　華　　民　　國　　96　　年　　12　　月　　31　　日
                              書記官  張淑芳
